臺灣南投地方法院刑事判決
111年度交易字第141號
公  訴  人  臺灣南投地方檢察署檢察官 
被      告  蕭龍誼


上列被告因公共危險案件，經檢察官提起公訴（111年度偵字第4
345號），被告於準備程序中就被訴事實為有罪之陳述，經告知
簡式審判程序之旨，並聽取公訴人及被告之意見後，由本院裁定
改行簡式審判程序，判決如下：
    主      文
甲○○駕駛動力交通工具而吐氣所含酒精濃度達每公升零點二五毫
克以上，處有期徒刑柒月。
    事實及理由
一、本案犯罪事實及證據，除證據部分補充「被告甲○○於本院審
    理時之自白」外，餘均引用檢察官起訴書之記載（如附件）
    。
二、論罪科刑之理由：
  ㈠核被告甲○○所為，係犯刑法第185條之3第1項第1款之駕駛動
    力交通工具，而吐氣所含酒精濃度達每公升0.25毫克以上之
    罪。
  ㈡查被告前於109年間因公共危險案件，經臺灣臺中地方法院（
    下稱臺中地院）以109年度交簡字第472號判決判處有期徒刑
    6月，併科罰金1萬元確定；復於同年間因公共危險案件，經
    臺中地院以109年度中交簡字第3211號判決判處有期徒刑6月
    ，併科罰金1萬5千元確定，上開2罪再經臺中地院以110年度
    聲字第3387號裁定應執行有期徒刑10月，併科罰金2萬2千元
    確定，於110年10月29日易科罰金執行完畢等情，此有臺灣
    高等法院被告前案紀錄表1份在卷可稽。被告於受有期徒刑
    執行完畢後，5年內故意再犯本案有期徒刑以上之罪，為累
    犯，被告前案與本案所犯均屬故意犯罪，且犯罪類型相同，
    足見被告對刑罰反應能力薄弱，而無司法院釋字第775號所
    指罪刑不相當之情形，依刑法第47條第1項之規定加重其刑
    。
  ㈢以行為人之責任為基礎，審酌被告明知酒精成分對人之意識
    、控制能力具有不良影響，超量飲酒更會降低週遭事物之辨
    識及反應能力，被告仍圖一己之便，於酒後駕駛自用小客貨
    車行駛於高速公路上，對往來之公眾已生高度危險性，且於
    本案犯行查獲時所測得之吐氣所含酒精濃度為每公升0.35毫
    克之程度；併斟酌被告於犯後坦承犯行之犯後態度，及考量
    被告自陳高職畢業之智識程度、擔任泥水工、經濟狀況勉持
    、已婚、育有2名未成年子女等家庭生活狀況（見院卷第30
    頁），暨本案犯罪動機、目的、手段、犯罪所生危害等一切
    情形，量處如主文所示之刑。
據上論斷，應依刑事訴訟法第273條之1第1項、第310條之2、第4
54條第2項、第299條第1項前段，判決如主文。
本案經檢察官簡汝珊提起公訴，檢察官林孟賢到庭執行職務。
中　　華　　民　　國　　111 　年　　11　　月　　10　　日
　　　　　　　　　刑事第三庭    法　官　劉彥宏
以上正本與原本無異。
如不服本判決應於收受送達後20日內向本院提出上訴書狀，並應
敘述具體理由；其未敘述上訴理由者，應於上訴期間屆滿後20日
內向本院補提理由書（均須按他造當事人之人數附繕本）「切勿
逕送上級法院」。
                                書記官  劉  綺
中　　華　　民　　國　　111 　年　　11　　月　　11　　日
　　　　　　　　　
附錄本案論罪科刑法條：
中華民國刑法第185條之3第1項
駕駛動力交通工具而有下列情形之一者，處3年以下有期徒刑，
得併科30萬元以下罰金：
一、吐氣所含酒精濃度達每公升零點二五毫克或血液中酒精濃度
    達百分之零點零五以上。
二、有前款以外之其他情事足認服用酒類或其他相類之物，致不
    能安全駕駛。
三、服用毒品、麻醉藥品或其他相類之物，致不能安全駕駛。

附件：
臺灣南投地方檢察署檢察官起訴書
                                     111年度偵字第4345號
　　被　　　告　甲○○　男　53歲（民國00年0月0日生）
　　　　　　　　　　　　住南投縣○○鄉○○村0鄰○○路0號
　　　　　　　　　　　　國民身分證統一編號：Z000000000號
上列被告因公共危險案件，業經偵查終結，認應該提起公訴，茲
將犯罪事實及證據並所犯法條分敘如下：
　　　　犯罪事實
一、甲○○前於民國109年間，因酒後駕車之公共危險案件，經臺
    灣臺中地方法院以109年度交簡字第472號、109年度中交簡
    字第3211號分別判處有期徒刑6月併科罰金1萬元、6月併科
    罰金1萬5000元，經同法院裁定合併定應執行有期徒刑10月
    ，併科罰金2萬2000元確定，於110年10月29日易科罰金執行
    完畢。詎其猶不知悔改，於111年6月27日中午12時至1時許，
    在臺中市大雅區某工地內飲用啤酒後，於同日下午5、6時許
    ，明知吐氣所含酒精濃度達每公升0.25毫克以上者，已不得
    駕駛動力交通工具，竟仍無照駕駛車牌號碼0932-LQ號自用小
    客貨車上路。嗣於同日晚間7時33分許，行經國道6號高速公
    路東向5公里東草屯交流道出口匝道處，為警執行勤務攔檢
    盤查，經警發現其散發酒氣，遂於同日晚間7時38分許，對
    其施以吐氣酒精濃度測試，測得其吐氣所含酒精濃度為每公升0.
    35毫克，始查悉上情。　　
二、案經內政部警政署國道公路警察局第七公路警察大隊報告偵
    辦。
 　　　 證據並所犯法條
一、上揭犯罪事實，業據被告甲○○於警詢時及偵查中坦承不諱，
    並有酒精測定紀錄表、財團法人工業技術研究院呼氣酒精測
    試器檢定合格證書影本、駕籍詳細資料報表、車輛詳細資料
    報表、員警職務報告及內政部警政署國道公路警察局舉發違
    反道路交通管理事件通知單影本2紙等資料附卷可稽，足徵被
    告自白核與事實相符，被告犯嫌堪以認定。
二、核被告所為，係犯刑法第185條之3第1項第1款之公共危險罪
    嫌。又被告前受如犯罪事實欄所載之有期徒刑執行完畢，有刑
    案資料查註紀錄表附卷可稽，其於有期徒刑執行完畢後，5年以
    內故意再犯本件有期徒刑以上之罪，為累犯，考量被告所犯
    前案與本案均係酒後駕車公共危險罪，犯罪類型及侵害法益
    完全相同，被告既曾因前案執行完畢，卻未能有所悔悟，再
    犯本件公共危險之犯行，漠視其他用路人之生命、身體及財
    產安全，足見被告有其特別惡性，且所受前案徒刑之執行無
    成效，其對於刑罰之反應力顯然薄弱，因認適用累犯加重之
    規定，並無罪刑不相當之情事，請依刑法第47條第1項規定及
    大法官釋字第775號解釋意旨，裁量加重其刑。
三、依刑事訴訟法第251條第1項提起公訴。
　　此　　致
臺灣南投地方法院
中　　華　　民　　國　 111　　年　　8 　　月　　16　　日
　　　　　　　　　　　　　　　檢　察　官　簡汝珊
本件證明與原本無異
中　　華　　民　　國　 111　　年　　9 　　月　　1 　　日
                              書  記  官  尤瓊慧

參考法條：
中華民國刑法第185條之3第1項第1款
駕駛動力交通工具而有下列情形之一者，處3年以下有期徒刑，
得併科30萬元以下罰金：
一、吐氣所含酒精濃度達每公升零點二五毫克或血液中酒精濃度
    達百分之零點零五以上。